【裁判字號】    92,交抗,797
【裁判日期】    920806
【裁判案由】    違反道路交通管理處罰條例
【裁判全文】
臺灣高等法院交通事件裁定                        九十二年度交抗字第七九七號
    即受處分人
    抗  告  人  甲 ○ ○
右抗告人因違反道路交通管理處罰條例案件，不服臺灣臺北地方法院，中華民國九十
二年六月二十七日所為裁定（九十二年度交聲字第七五七號），提起抗告，本院裁定
如左：
    主  文
抗告駁回。
    理  由
一、抗告人意旨略以：抗告人即受處分人甲○○因違反道路交通管理處罰條例案件，
    經原法院依據交路（八六）字第０一０六０六號函釋，認定道路交通管理處罰條
    例第五十五條規定在交岔路口十公尺內，不得臨時停車，係以巷道與鄰近道路之
    交岔路口十公尺內，縱未設禁止臨時停車之紅實線，亦禁止臨時停車，要無疑義
    為其論據，然原法院所持之該法律上見解，實有誤會，既然道路交通管理處罰條
    例第五十五條規定，在交岔路口十公尺內，不得臨時停車，在巷道與鄰近之道路
    交岔路口十公尺內，縱未劃設禁止臨時停車之紅實線，亦不得停車，為何交通管
    理機關於部分道路交岔路口會劃有紅實線標線，以明禁止臨時停車之旨，豈非浪
    費公帑？若非如此，是否表示劃有紅色標線之路段，係禁止臨時停車，而不及未
    劃紅色標線部分之路段，原法院未就抗告人在原審之異議所指詳述其理由，逕自
    駁回抗告人之異議，為此提起本件抗告云云。
二、按汽車臨時停車時，於交岔路口、公共汽車招呼站十公尺內不得臨時停車，道路
    交通安全規則第一百十一條第一項第二款定有明文。又汽車駕駛人停車時，在禁
    止臨時停車處所停車者，處新台幣（下同）六百元以上一千二百元以下罰鍰，道
    路交通管理處罰條例第五十六條第一項第一款亦規定甚明。
三、本件抗告人即受處分人甲○○分別於民國（下同）九十二年三月三十一日上午九
    時三十五分許、九十二年四月一日下午三時五十七分許，將其所有之七Ｂ─五八
    七六號自用小客車，在台北市○○路二七七巷交岔路口十公尺內違規停放，經台
    北市政府警察局萬華分局西園路派出所警員拍照採證，以該車涉有違反道路交通
    管理處罰條例第五十六條第一項第一款規定行為，掣單逕行舉發，抗告人於舉發
    單所載應到案日期前提出申訴，經原處分機關函請原舉發單位調查結果，仍認抗
    告人確有前開違規事實，乃依道路交通管理處罰條例第五十六條第一項第一款規
    定，於九十二年六月十一日以北市裁三字第車裁二二—ＡＹ0000000號、
    北市裁三字第裁二二—ＡＹ0000000號裁決書，各裁處抗告人罰鍰九百元
    等情，業據台北市政府警察局萬華分局函述綦詳，有該局九十二年五月三十日北
    市警萬分交字第０九二六二二六四八００號函乙份在卷可，並有違規照片二幀、
    台北市政府警察局舉發違反道路交通管理事件通知書二份、台北市交通事件裁決
    所九十二年五月二十六日北市裁四字第０九二三七０三０一０號函、台北市交通
    事件裁決所違反道路交通管理事件裁決書二份在卷可稽，且依卷附之違規照片二
    幀所示，抗告人所有七Ｂ─五八七六號自用小客車，確係停放在台北市○○路二
    七七巷交岔路口上，該車前方道路上劃有紅色禁止臨時停車標線，該車停放位置
    處則無，顯見抗告人係在未劃有紅色禁止臨時停車標線之交岔路口十公尺內停車
    ，洵無疑議。
四、又依道路交通安全規則第一百一十一條所規定，汽車於：（一）橋樑、隧道、圓
    環、障礙物對面、鐵路平交道、人行道、行人穿越道、快車道等處。（二）交岔
    路口、公共汽車招呼站一○公尺內、消防栓、消防車出入口五公尺內。（三）設
    有禁止臨時停車標誌、標線處所。（四）道路交通標誌前。（五）併排時。均不
    得臨時停車。該條所規定之不得臨時停車處所，係將交岔路口、公共汽車招呼站
    一○公尺內、消防栓、消防車出入口五公尺內與設有禁止臨時停車標誌、標線處
    所，分別於不同款內規定，顯見在交岔路口十公尺內禁止臨時停車，並不以劃有
    禁止臨時停車標標線為必要（即紅色禁止標線），劃有禁止臨時停車標線處固不
    得臨時停車，然在交岔路口十公尺內，縱未劃有禁止臨時停車標線者，亦同屬不
    得臨時停車，抗告人辯謂未劃有禁止臨時停車標線之交岔路口十公尺內，應屬得
    臨時停車云云，顯有誤會，殊難採信。
五、再依交通部八十六年二月四日交路（八六）字第○一○六○六號函釋：「道路交
    通管理處罰條例第五十五條規定：『在交岔路口十公尺內，不得臨時停車』，其
    對交岔路口之型態，並未加以區分，亦即未將『巷道』與其臨近之道路系統交岔
    路口之道路予以排除，故凡交岔路口十公尺處均係屬前條例第三條第一款所規定
    之『道路』。當均應依上開條文規定辦理」，可知在巷道與鄰近道路之交岔路口
    十公尺內，均在禁止臨時停車之列，抗告人在台北市○○路二七七巷交岔路口十
    公尺內臨時停車，自為法所不許，其有違規停車之事實，洵堪認定。
六、原法院以抗告人有前開違規事實，認原處分機關依道路交通管理處罰條例第五十
    六條第一項第一款及違反道路交通管理事件統一裁罰基準表規定，就抗告人先後
    二次違規行為，各裁處抗告人罰鍰九百元，洵無違誤，據以駁回抗告人在原法院
    所為之異議，經核無不合，抗告人抗告意旨仍執前詞，指摘原裁定失當，要無理
    由，應予駁回。
七、據上論所，應依道路交通案件處理辦法第二十六條，道路交通管理處罰條例第八
    十九條、刑事訴訟法第四百十二條，裁定如主文。
中      華      民      國    九十二    年      八      月      六      日
                              臺灣高等法院交通法庭
                                  審判長法  官  許  增  男
                                        法  官  周  煙  平
                                        法  官  黃  鴻  昌
右正本證明與原本無異。
不得再抗告。
                                        書記官  黃  千  鶴
中      華      民      國    九十二    年      八      月      六      日


司法院資訊處製作；財團法人民間司法改革基金會備份。
